

Pablo Andrés Aroca García

Ingeniero de sistemas

O CALI - BARRIO VILLACOLOMBIA CRA 12 46-47, 760050 VALLE DEL CAUCA

Perfil

Ingeniero de Sistemas con sólidos conocimientos y experiencia en desarrollo de software. Cuento con habilidades para diseñar, analizar, integrar y gestionar sistemas de información alineados con las necesidades de las organizaciones.

Actualmente, centro mi carrera en el desarrollo web, especializándome en tecnologías como PHP (Laravel), JavaScript, HTML, CSS y MySQL. Me apasiona crear soluciones funcionales, escalables y eficientes. Estoy en constante aprendizaje, con el objetivo de fortalecer mis competencias y aportar valor en cada proyecto en el que participó.

Formación

Ingeniero de Sistemas

2017 - 2022

Instituto Tolimense de Formación Técnica Profesional, Tolima

Tecnólogo en Gestión Informática

2017 - 2021

Instituto Tolimense de Formación Técnica Profesional, Tolima

Técnico profesional en soluciones web

2017 - 2019

Instituto Tolimense de Formación Técnica Profesional, Tolima

Experiencia

Desarrollador PHP

jul 2023 - presente

Nexura Internacional, Cali, Valle del Cauca

• Desarrollar siguiendo el paradigma de programación modular, utilizando los frameworks Laravel y Platform con PHP, JavaScript, HTML5, CSS y MySQL, e implementando el patrón de arquitectura de software MVC (Modelo-Vista-Controlador).

Desarrollador Junior

feb 2023 - jun 2023

BIOSALC CORPORATION, Cali, Valle del Cauca

- Experiencia en el desarrollo de pantallas de aplicativos móviles utilizando el lenguaje de programación Pascal (IDE Embarcadero Delphi) y base de datos MySQL (Oracle SQL, SQL
- Brindar soporte al cliente, atender sus consultas y problemas de manera efectiva. Excelentes habilidades técnicas en programación y diseño de interfaces.

Desarrollador Web Junior

ene 2021 - jul 2021

ITFIP, Tolima

• Desarrollar Modulos de fisioterapia, antopometria y calorimentria para el cuidado del estado fisico de los deportistas.

Datos personales

Fecha de nacimiento 3 de diciembre de 1999

Lugar de nacimiento Prado Tolima

Género Hombre

Nacionalidad Colombia

Estado civil Soltero

Sitio web github.com/pablo121999

LinkedIn linkedin.com/in/pabloaroca

Habilidades PHP JavaScript Java IDE eclipse Python MySQL

Azure DevOps

CSS

HTML

Prompt Engineering

• Lenguajes utilizados PHP, HTML5, Bootstrap, JavaScript, MySQL.

Cursos

Manejo basico de la herramienta de hojas de calculo excel

SENA

Curso básico mantenimiento preventivo computadores de escritorio

SENA

oct 2020

jul 2020

Referencias

Carlos Arevalo Cali 318 5410210

Idiomas

Español

Inglés

Pasatiempos e intereses

- Leer
- Calistenia
- Desarrollar